臺灣高等法院刑事判決
110年度交上易字第10號
上  訴  人    
即  被  告    李長久  


上列上訴人即被告因公共危險案件，不服臺灣士林地方法院一０
九年度交易字第一０六號，中華民國一０九年十一月十二日第一審
判決（聲請簡易處刑案號：臺灣士林地方檢察署一０九年度偵字
第八０七０號），提起上訴，本院判決如下：
    主  文
上訴駁回。               
    事實及理由
一、經本院審理結果，認第一審以上訴人即被告李長久犯刑法第
    一百八十五條之三第一項第一款之酒駕公共危險罪，判處有
    期徒刑五月，並諭知易科罰金之折算標準，認事用法及量刑
    均無不當，應予維持，並引用第一審判決書記載之事實、證
    據及理由（如附件）。
二、被告上訴意旨略以：被告係對法律認知錯誤，誤以挪車三、
    四十公尺停放非屬酒駕，故於現場撥打電話給其任職警員之
    子確認協助，非否認證人余順來之證述，被告與證人對當日
    原欲前往車上取手機請友人代駕之說詞一致，原審未加調查
    ，實難信服。又警員提供秘錄器片長僅二分廿二秒，且無日
    期顯示，證據之真實性有疑云云。　　
三、經查，本案依現場監視錄影顯示，被告駕車自車道直接穿越
    路口行駛，時隔五秒後，警員機車方通過該路口；另警員身
    戴之秘錄器亦顯示，警員行進中之機車，原前方車道均未見
    何車輛，行經被告所指原停車之超商門口路旁，亦未見有車
    輛停放，警車沿道路右彎後一段距離，方見前方被告閃雙黃
    燈正減速之車輛，警員於被告車輛跟隨前車停等號誌時，將
    機車停於被告駕駛座右前車門旁，對窗向被告詢問是否車輛
    故障閃燈，經本院再次播放勘驗在卷，是要無被告所指，原
    停超商前道路，因探頭取手機，應警員要求前駛之情，且警
    員秘錄器之攝影，依警員機車之行進連續錄影並無間斷，真
    實性亦無庸置疑。被告空言否認犯行，並指警員違法取締、
    錄影採證等，均屬飾卸之詞，要無足採，上訴顯無理由，應
    予駁回。　
四、被告經合法傳喚，無正當理由不到庭，爰不待其陳述逕行判
    決。
五、據上論斷，應依刑事訴訟法第三百六十八條、第三百七十一
    條、第三百七十三條，判決如主文。
本案經檢察官林秀敏到庭執行職務。
中　　華　　民　　國　　110 　年　　2 　　月　　18　　日
                  刑事第四庭審判長法　官  陳筱珮
                                  法　官  羅郁婷
                                  法　官  陳玉雲
以上正本證明與原本無異。
不得上訴。
                                  書記官  蔡麗春
中　　華　　民　　國　　110 　年　　2 　　月　　18　　日

附錄：本案論罪科刑法條全文　　　　　　　　　　　　　　　
中華民國刑法第185條之3
駕駛動力交通工具而有下列情形之一者，處2年以下有期徒刑，
得併科20萬元以下罰金：
一、吐氣所含酒精濃度達每公升零點二五毫克或血液中酒精濃度
    達百分之零點零五以上。
二、有前款以外之其他情事足認服用酒類或其他相類之物，致不
    能安全駕駛。
三、服用毒品、麻醉藥品或其他相類之物，致不能安全駕駛。
因而致人於死者，處3年以上10年以下有期徒刑；致重傷者，處1
年以上7年以下有期徒刑。
曾犯本條或陸海空軍刑法第54條之罪，經有罪判決確定或經緩起訴處分確定，於五年內再犯第1項之罪因而致人於死者，處無期徒刑或5年以上有期徒刑；致重傷者，處3年以上10年以下有期徒刑。